臺灣新北地方法院三重簡易庭民事判決
110年度重簡字第650號
原      告  林鉦祐  
訴訟代理人  張天民律師
            劉華真律師
被      告  陳○堉  
兼
法定代理人  陳○杰  
            王○葳  
前2 人共同
訴訟代理人  黃柏嘉律師
            王秉信律師
上列當事人間請求侵權行為損害賠償事件，本院於民國111年2月
24日言詞辯論終結，判決如下：
　　主　    文
一、被告應連帶給付原告新臺幣（下同）908,169元，及自民國1
    10 年8月6日起至清償日止，按年息5 ％計算之利息。
二、原告其餘之訴駁回。
三、訴訟費用由被告連帶負擔57％，餘由原告負擔。
四、本判決第一項得假執行。但被告如以908,169元為原告預供
    擔保後，得免為假執行。
　　事實及理由
壹、程序方面： 
　　按訴狀送達後，原告不得將原訴變更或追加他訴，但擴張或
    減縮應受判決事項之聲明者，不在此限，民事訴訟法第255
    條第1項第3款定有明文。本件原告起訴原聲明請求：「被告
    丁○○及被告兼法定代理人丙○○、甲○○2人應連帶給付原告乙○○1,109,873元及自起訴狀繕本送達翌日起至清償日止按年息
    5％計算之利息。」嗣於民國110年7月30日以民事擴張聲明狀
    ，擴張聲明為：「被告丁○○、丙○○應連帶給付2,003,035元
    ，及自民事擴張聲明狀繕本送達翌日起至清償日止，按年息
    5％計算之利息。被告丁○○、甲○○應連帶給付2,003,035元，
    及自民事擴張聲明狀繕本送達翌日起至清償日止，按年息5％
    計算之利息。第一、二項聲明，如任一人為給付，其他人於
    其給付範圍內免給付義務。願供擔保請准宣告假執行。」（
    本院卷一第221頁）；復於110年12月27日以民事減縮聲明暨
    補充理由狀，變更聲明（本院卷二第127頁）如下列貳、實
    體方面一、（二）原告聲明所示（本院卷一第221頁）。核
    原告所為，核屬擴張聲明，參諸前揭規定，應予准許。
貳、實體方面： 
一、原告主張： 
（一）被告丁○○為未成年人，未取得駕駛執照，於109年8月18日
      上午9時51分，騎乘車牌號碼000-0000號普通重型機車，
      沿新北市林口文化一路由南向北，往中華路方向行駛，適
      原告乙○○騎乘車牌號碼000-000號普通重型機車，從新北
      市林口區文化一路由北向南往龜山方向行駛，雙方行經文
      化一路二段與寶林路口時，被告未依規定以兩段式方式進
      行左轉，即跨越文化一路二段禁行機車道，左轉前未有减
      速或查看對向有無來車之情形，即進行左轉，左轉後，旋
      即與直行之原告機車發生碰撞，致原告受有左側跟骨粉碎
      性骨折之傷害，被告丁○○就上述事故之發生有過失，且事
      發時被告丁○○尚未成年，被告丙○○、甲○○為其法定代理人
      ，爰依民法第184 條第1 項前段及第2 項、第187 條規定
      ，請求被告丁○○分別與其父、母負連帶負損害賠償責任。
（二）請求範圍及金額如下：
　　⒈醫療費用：91,903元
　　⒉醫療輔具費用：1,700元
　　⒊看護費用：88,000元
　　⒋交通費用：2,570元
　　⒌不能工作損失：468,800 元
　　⒍減少勞動能力損失：525,593 元
　　⒎精神慰撫金：40 萬元
　　⒏機車受損損失：4,550元
　　⒐車禍鑑定費用：3,000元
（三）並聲明：
　　⒈被告丁○○、丙○○應連帶給付1,586,116元，及自民事擴張聲
      明狀繕本送達翌日起至清償日止，按年息5％計算之利息。
　　⒉被告丁○○、甲○○應連帶給付1,586,116元，及自民事擴張聲
      明狀繕本送達翌日起至清償日止，按年息5％計算之利息。
　　⒊第一、二項聲明，如任一人為給付，其他人於其給付範圍
      內免給付義務。
　　⒋願供擔保請准宣告假執行。
二、被告則以：
（一）有關原告列舉各項支出，茲答辯如下：
　　⒈醫療費用部分，伙食費2,000元非醫療所需。
　　⒉醫療輔具費用部分，租賃輪椅期間僅1個月，故輪椅租賃費
      用超過1,000元部分無理由。
　　⒊看護費用部分，僅109年8月29日至109年9月28日需專人照
      護，原告請求109年8月19日至109年10月1日之照護費用不
      合理，且原告並未說明是否需要全日照護。
　　⒋交通費用部分，收據未記載前往何處，且原告於受術後一
      個月之後應可自主行動，無他人接送之需要；又被告家人
      曾於109年10月28日巧遇原告時，原告已可騎乘機車，顯
      無行動不便，故除109年10月27日及110年1月6日應無搭乘
      計程車之必要。
　　⒌不能工作損失部分，原告未提出受雇於光鹽企業有限公司
      （下稱光鹽公司）之證明。且原告於請假期間仍獲有13,7
      40元之薪資給付，因此並無不能工作損失。
　　⒍勞動能力減損應以月為單位計算，且原告的傷勢可能回復
      。精神慰撫金部分，尚屬過高，請求酌減。
　　⒎機車受損損失部分，應計算折舊。
　　⒏車禍鑑定費用部分，並非侵權行為損害賠償回復原狀支出
      之必要費用。
（二）原告就本件事故之發生亦有過失，過失比例應以被告負擔
      70％、原告負擔30％為當。
（三）被告丁○○亦因系爭事故受有醫療費用1,000元、精神慰撫
      金10萬元之損害；及被告丙○○因系爭事故受有63,350元車
      輛毀損之損害，爰以此向原告主張抵銷。
（四）聲明：
　　⒈原告之訴駁回。
　　⒉如受不利判決，被告願供擔保請准宣告免為假執行。
三、本院之判斷：
（一）按汽車駕駛人，有下列情形之一者，處六千元以上一萬二
      千元以下罰鍰，並當場禁止其駕駛：一、未領有駕駛執照
      駕駛小型車或機車；汽車駕駛人轉彎或變換車道時，有下
      列情形之一者，處六百元以上一千八百元以下罰鍰：六、
      轉彎車不讓直行車先行；汽車駕駛人，爭道行駛有下列情
      形之一者，處六百元以上一千八百元以下罰鍰：四、在多
      車道不依規定駕車；內側車道設有禁行機車標誌或標線者
      ，應依兩段方式進行左轉，不得由內側或其他車道左轉；
      汽車行駛時，駕駛人應注意車前狀況及兩車並行之間隔，
      並隨時採取必要之安全措施，不得在道路上蛇行，或以其
      他危險方式駕車。道路交通管理處罰條例第21條第1項第1
      款、第48條第1項第6款、第45條第1項第4款及道路交通安
      全規則第99條第2項第1款、第94條第3項分別定有明文。
      次按，損害之發生或擴大，被害人與有過失者，法院得減
      輕賠償金額，或免除之，民法第217條第1項定有明文；此
      項基於過失相抵之責任減輕或免除，非僅視為抗辯之一種
      ，亦可使請求權全部或一部為之消滅，法院對於賠償金額
      減至何程度，抑為完全免除，雖有裁量之自由，但應斟酌
      雙方原因力之強弱與過失之輕重以定之（最高法院96年台
      上字第2902號判決要旨參照）。
（二）原告主張被告丁○○於前揭時地，因無照駕駛、未依規定以
      兩段式方式進行左轉之過失，致碰撞原告，使其受有左側
      跟骨粉碎性骨折之傷害之事實，業據其提出長庚醫療財團
      法人林口長庚紀念醫院（下稱林口長庚醫院）診斷證明書
      、本院少年法庭110年度少護字第20號宣示筆錄、系爭事
      故調查報告表、現場照片、初步分析研判表等件為證（本
      院卷一第19至33頁），被告固不否認原告因系爭事故受有
      傷害，惟辯稱原告亦為系爭事故肇事次因等語。
（三）經查，系爭事故發生時，被告丁○○騎乘車牌號碼000-0000
      號普通重型機車，沿新北市林口文化一路往中華路方向行
      駛，行經文化一路二段與寶林路口時，行駛禁行機車道，
      未依規定兩段式左轉，致與對向沿文化一路二段往龜山方
      向，騎乘車牌號碼000-000號普通重型機車、未注意車前
      狀況之原告發生碰撞，致原告受傷、車損、被告丁○○亦受
      傷、被告丙○○亦有車損之事實，有本院依職權向新北市警
      察局林口分局調取之系爭事故調查卷宗內附道路交通事故
      調查報告表、談話紀錄表、現場照片、自首情形記錄表、
      當事人登記聯單、舉發違反道路交通管理事件通知單、刑
      事案件報告書、少年事件報告書等件在卷可稽，足認被告
      丁○○有行駛禁行機車道左轉彎、轉彎車未讓直行車、未依
      兩段方式進行左轉等過失，導致事故發生，而原告亦有未
      注意車前狀況之不當；且系爭事故經送新北市政府車輛行
      車事故鑑定會鑑定結果，亦認兩造均有過失（本院卷一第
      166頁），此與兩造相互指責對方有過失相符，堪認為真
      實。又兩造之過失，分別與原告、被告丁○○、被告丙○○所
      受損失結果間，均具有相當因果關係，是原告、被告丁○○
      就系爭事故應互負過失侵權行為責任，洵堪認定。據此，
      本院斟酌兩造對於本件之事故，原告為肇事次因，被告為
      肇事主因及系爭事故發生經過及情節，認兩造之過失比例
      原告應負20％，被告丁○○應負80％。
（四）又按因故意或過失，不法侵害他人之權利者，負損害賠償
      責任。汽車、機車或其他非依軌道行駛之動力車輛，在使
      用中加損害於他人者，駕駛人應賠償因此所生之損害。民
      法第184條第1項前段及第191條之2前段分別定有明文。次
      按不法侵害他人之身體或健康者，對於被害人因此喪失或
      減少勞動能力，或增加生活上之需要時，應負損害賠償責
      任；不法侵害他人之身體、健康者，被害人雖非財產上之
      損害，亦得請求賠償相當之金額。民法第193條第1項、第
      195條第1項前段亦有明文。又損害賠償之債，以有損害之
      發生及有責任原因之事實，並二者之間有相當因果關係為
      其成立要件（最高法院30年渝上字第18號判意旨參照）。
      末按當事人主張有利於己之事實者，就其事實有舉證之責
      任，民事訴訟法第277條前段著有規定，因此主張侵權行
      為損害賠償請求權之人，對於侵權行為之成立要件應負舉
      證責任（最高法院100年度台上字第328號裁判意旨參照）
      。本件被告丁○○既因過失不法致原告受傷，已如前述，則
      原告主張被告丁○○應負侵權行為損害賠償責任，洵屬有據
      。又限制行為能力人，不法侵害他人之權利者，以行為時
      有識別能力為限，與其法定代理人連帶負損害賠償責任，
      民法第187條第1項定有明文，又父母為共同法定代理，其
      中一人之監督過失，亦應歸由他方承擔，成立連帶責任。
      本件交通事故發生時，被告丁○○為限制行為能力人（92年
      12月6日生）且有識別能力，而被告丙○○、甲○○為其法定
      代理人，有被告戶籍資料附卷可稽（見本院限閱卷），依
      據上開規定，被告丁○○之父即丙○○、被告丁○○之母及甲○○
      應與被告丁○○連帶負損害賠償責任（最高法院75年度台上
      字第82號判決、98年度台上字第811號判決意旨參照）。
（五）茲就原告下列各請求項目及金額是否應予准許，分別審究
      如下：
　　⒈醫療費用：
　　⑴原告主張其因左側跟骨粉碎性骨折之傷害分別至林口長庚
      醫院、馬偕紀念醫院就醫，而支出醫療費用共計91,903元
      ，業據提出相關收據為證，堪認屬實，故原告請求91,903
      元，應予准許。
　　⑵被告雖辯稱住院期間伙食費2,000元並非醫療所需，惟倘非
      被告丁○○撞擊原告致原告需住院開刀，原告即無須額外支
      付住院期間之伙食費，是原告此部分所請，核屬因受被告
      丁○○侵害身體健康，而增加之生活上需要，且審酌原告住
      院天數計9天（自109年8月24日至同年9月2日，本院卷二
      第39頁），相當於每日222元伙食費，亦與行情相符。是
      原告請求住院期間支出之膳食費用2,000 元，亦應准許。
　　⒉醫療輔具費用：
　　　原告請求醫療輔具費用共計1,700元，業據提出統一發票
      及租賃切結書各1紙（本院卷一第57、59頁），堪認屬實
      ，故原告請求1,700元，應予准許。
　　⒊相當於看護費之損害：
　　⑴按親屬代為照顧被害人之起居，固係基於親情，但親屬看
      護所付出之勞力並非不能評價為金錢，雖因二者身分關係
      而免除被害人之支付義務，惟此種基於身分關係之恩惠，
      自不能加惠於加害人。故由親屬看護時雖無現實看護費之
      支付，仍應認被害人受有相當於看護費之損害，得向加害
      人請求賠償，始符公平原則（最高法院94年度台上字第15
      43號判決意旨參照）。
　　⑵原告請求看護費以每日2,000元計算，共44日（自109年8月
      19日起至同年10月1日），計88,000元，業據提出馬偕紀
      念醫院乙種診斷證明書為證（本院卷一第61頁），其醫師
      囑言記載：「病患因上述原因於109/08/24骨科門診治療
      。109/08/24住院，109/08/29行復位、鎖定式鈦合金骨板
      骨釘固定及石膏固定手術，109/09/02出院。109/09/07、
      109/09/14、109/09/28、109/10/12、109/11/09返骨科門
      診追蹤治療。術後需專人照護一個月。」是原告因系爭事
      故而受有上開傷勢等情，認原告於手術前（109年8月18日
      至109年8月28日，共11日）及手術後1個月（109年8月29
      日至109年9月28日）應有專人照顧之必要，而原告請求每
      日看護費用2,000元核與一般市場行情相當，尚屬適當，
      故原告得請求看護費用為82,000元（計算式：2,000元×41
      日＝82,000元），逾此範圍之請求，則屬無據。
　　⑶又前揭診斷證明書既已說明「需專人照護一個月」，並參
      酌原告所受傷勢為左側跟骨粉碎性骨折，行動不便，且須
      休養以待復原等情觀之，被告辯稱原告未說明是否需要全
      日照護等云云，尚非可採。
　　⒋交通費用：
　　　原告請求交通費用共計2,570元，固提出計程車收據4紙（
      本院卷一第63、65頁）。惟查，該4紙計程車收據所載搭
      乘日期分別為109年8月24日、同年10月27日、110年1月6
      日，經與原告就醫收據及診斷證明書核對後，僅109年8月
      24日有前往馬偕紀念醫院就醫，109年10月27日、110年1
      月6日並無至醫院就醫之相關事證，故尚難認109年10月27
      日、110年1月6日所支出之交通費用與系爭事故有所關聯
      ，因此原告此部分所請，僅於430元之範圍內有理由。
　　⒌不能工作損失：
　　⑴原告固主張其於系爭事故發生時，係受僱光鹽企業有限公
      司（下稱光鹽公司），每月工資為45,000元，因系爭事故
      需休養10個月，並請求其無法工作期間之工作損失468,80
      0 元，並提出勞工保險加保申報表、馬偕紀念醫院診斷證
      明書為證（本院卷一第67、69、73頁）。惟就原告因系爭
      事故所受傷勢不能工作期間，依前開診斷證明書醫囑內容
      記載略以：「病患因上述原因於109年8月24日骨科門診治
      療。109年8月24日住院，109年8月29日行復位、鎖定式鈦
      合金骨板骨釘固定及石膏固定手術，109年9月2日出院。1
      09年9月7日、109年9月14日、109年9月28日、109年10月1
      2日、109年11月9日、109年12月7日、110年01月04日返骨
      科門診追蹤治療。宜休養半年。」，以及馬偕紀念醫院函
      覆：「診斷書上記載『宜休養半年』，係從109年9月2日算
      起，休養期間完全不能工作。」等語（本院卷二第209頁
      ）是原告因系爭事故，而致不能工作之期間為自系爭事故
      發生時（109年8月18日）至110年3月2日，共6.5個月；又
      依光鹽公司於110年9月27日函覆之內容以及本院職權調取
      之原告勞保投保資料可知（本院卷二第29至33頁、第201
      至207頁及限閱卷），原告於系爭事故發生時，確係受雇
      於光鹽公司，月薪為45,000元。基此，原告主張其因系爭
      事故不能工作之損失為292,500元（計算式：45,000元×6.
      5月＝292,500元），為有理由；逾此範圍之請求，則屬無
      據，不予准許。
　　⑵至就被告雖辯稱原告於請假期間仍領取13,740元薪資，並
      無受到薪資損害等云云。惟按勞工因遭遇職業災害而致死
      亡、失能、傷害或疾病時，雇主應依下列規定予以補償。
      二、勞工在醫療中不能工作時，雇主應按其原領工資數額
      予以補償。但醫療期間屆滿二年仍未能痊癒，經指定之醫
      院診斷，審定為喪失原有工作能力，且不合第三款之失能
      給付標準者，雇主得一次給付四十個月之平均工資後，免
      除此項工資補償責任，勞動基準法第59條第2款定有明文
      。又按保險制度旨在保護被保險人，非為減輕損害事故加
      害人之責任。保險給付請求權之發生，係以定有支付保險
      費之保險契約為基礎，與因侵權行為所生之損害賠償請求
      權，並非出於同一原因。後者之損害賠償請求權，殊不因
      受領前者之保險給付而喪失（最高法院68年度台上字第42
      號判決意旨參照）。本件訴外人光鹽公司給付原告之工資
      補償，係為履行其依勞動基準法所訂之補償責任，與被告
      人因侵權行為而對被害人所負之損害賠償義務並非出於同
      一原因，被告主張原告因獲有薪資補償，故無不能工作之
      損失，其無須負擔此部分之損害賠償責任等云云尚非可取
      。
　　⒍減少勞動能力損失：
　　⑴按身體或健康受侵害，而減少勞動能力者，其減少及殘存
      勞動能力之價值，不能以現有之收入為準，蓋現有收入每
      因特殊因素之存在而與實際所餘勞動能力不能相符，現有
      收入高者，一旦喪失其職位，未必能自他處獲得同一待遇
      ，故所謂減少及殘存勞動能力之價值，應以其能力在通常
      情形下可能取得之收入為標準（最高法院61年台上字第19
      87號判例意旨參照）。原告主張其因本件事故而致其勞動
      能力減損一節，業經本院函請林口長庚醫院鑑定，鑑定結
      果略以：依病歷所載，病人於110年10月27日至本院職業
      醫學科門診接受勞動力減損評估，經專科醫師依病人現況
      進行理學檢查、問診及病歷審閱，綜合各項評估結果顯示
      ，病人因左足踝骨折，術後殘存左足踝關節活動受限症狀
      ；根據美國醫學會障害指引評估，加以綜合病人賺錢能力
      、職業及年齡予以調整計算鑑定後，其勞動力減損6％等情
      ，有林口長庚醫院110年11月10日長庚院林字第110105126
      6號附卷可佐（本院卷二第79頁）。
　　⑵至就被告辯稱原告仍可能恢復等云云。經查，馬偕紀念醫
      院函覆：「診斷書上記載『宜休養半年』，係從109年9月2
      日算起，休養期間完全不能工作。」等語（本院卷二第20
      9頁），是以原告因系爭事故所受傷害於休養半年後即110
      年3月2日，其病況應已趨穩定，而長庚紀念醫院係於110
      年10月27日就原告已穩定之病況加以進行勞動力減損之評
      估，是其鑑定結果應屬可採。經審酌原告於光鹽公司從事
      管理廠內進出貨、安排車趟、人員調度、支援司機等工作
      （本院卷二第29頁），需在工廠內部走動，對下肢之倚賴
      程度，堪認與其減少之勞動能力應屬相符。
　　⑴次查，原告為69年11月21日生，有馬偕紀念醫院診斷證明
      書在卷可稽（本院卷一第61頁）。又原告請求自110年7月
      1日起至原告依勞動基準法第54條第1項第1款規定勞工年
      滿65歲時強制退休期間，因勞動能力減損所致損害，而原
      告於光鹽公司任職，每月薪資為45,000 元（本院卷二第3
      1頁），勞動能力減損程度6％，則其一年之勞動能力損失
      為32,400元（45,000元×12月×6％ ＝32,400元）。依霍夫曼
      式計算法扣除中間利息（首期給付不扣除中間利息）核計
      其金額為525,593元（計算方式為：32,400×16.00000000+
      (32,400×0.0000000)×(16.00000000-00.00000000)=525,5
      93。其中16.00000000為年別單利5％第24年霍夫曼累計係
      數，16.00000000為年別單利5％第25年霍夫曼累計係數，0
      .0000000為未滿一年部分折算年數之比例(142/365=0.000
      0000)。採四捨五入，元以下進位）。
　　⒎精神慰撫金：
　　　按慰藉金之賠償須以人格權遭遇侵害，使精神上受有痛苦
       為必要，其核給之標準固與財產上損害之計算不同，然
      非 不可斟酌雙方身分資力與加害程度，及其他各種情形
      核定 相當之數額（最高法院51年台上字第223 號判決意
      旨參照 ）。本院審酌原告因本件侵權行為受有前揭傷害
      ，精神自 受有相當之痛苦，並因此致勞動能力減損6 ％，
      自得請求 被告賠償其精神上之損害。並衡酌兩造之身分
      、地位、經濟能力、本件侵權行為發生之原因，與原告所
      受傷害因而帶來之生活不便及身心痛苦之程度等一切情狀
      ，認原告請求精神慰撫金，應以15萬元為適當，逾此範圍
      部分為無理由。
　　⒏機車受損損失：
　　⑴再按不法毀損他人之物者，被害人得請求賠償其物因毀損
      所減少之價額，民法第196條定有明文。又物被毀損時，
      被害人除得依民法第196條請求賠償外，並不排除民法第2
      13條至第215條之適用，依民法第196條請求賠償物被毀損
      所減少之價額，得以修復費用為估定之標準，但以必要者
      為限如︰修理材料以新品換舊品，應予折舊（最高法院77
      年度第9次民事庭會議決議、最高法院60年度台上字第150
      5號判決及73年度台上字第1574號判決意旨參照）。
　　⑵經查，被告之前揭過失行為肇致本件事故之發生，致原告
      所有之車牌號碼000-000號機車（下稱原告機車）毀損等
      情，已如前述，被告自應就原告機車之損害負賠償責任。
      而原告主張其機車因本件事故毀損之必要維修費用為45,5
      00元乙節，業據其提出機車維修估價單為證，經核該估價
      單所列各項維修項目均屬零件費用，且與原告機車受損之
      情形相符，費用亦屬合理，堪認確屬修復原告機車所必要
      。而原告機車於93年5月出廠，有本院調取之公路監理電
      子閘門查詢結果在卷可參（見本院限閱卷），已逾3年之
      使用期間，揆諸前揭說明，以新品換舊品而更換之零件，
      自應予以折舊，而依營利事業所得稅結算申報查核準則第
      95條第8項規定「依固定資產提列折舊採用定率遞減法者
      ，以1年為計算單位，其使用期間未滿1年者，按實際使用
      之月數相當於全年之比例計算之，不滿1月者，以月計」
      ，本院依行政院台（86）財字第52053號公布之固定資產
      耐用年數表及固定資產折舊率表，採定率遞減法計算其折
      舊，即機車耐用年數3年，每年折舊率千分之536，然其累
      積折舊累計費用，總和不得超過該購入成本額10分之9，
      則上開維修零件費用45,500元，折舊後所剩殘值應為10分
      之1即4,550元（計算式：45,500元×1/10＝4,550元）。準
      此，原告請求其機車因本件車禍受損必要修復費用4,550
      元為有理由。
　　⒐車禍鑑定費用：
　　　按當事人為伸張權利所必要支出之費用，如可認為係因他
      造侵權行為所受之損害，即加害行為與損害賠償範圍間有
      相當因果關係者，均非不得向他造請求賠償（最高法院99
      年度台上字第224 號判決意旨可供參照）。原告主張為釐
      清系爭事故之責任歸屬而支出鑑定費用3,000 元，有車輛
      行車事故鑑定規費收據在卷可佐（本院卷一第77頁），原
      告此部分支出係用以證明其所受之損害致因被告過失行為
      所致，性質上核屬原告因系爭車禍事故所受損害，且為伸
      張權利所必要支出之費用，依上開說明，原告此部分之請
      求，亦屬有據。
　　⒑綜上，原告因本件車禍事故所致前揭傷害，因而得請求之
      損害賠償金額共計為1,151,676元（計算式：醫療費用91,
      903元＋醫療輔具費用1,700元＋看護費用82,000元＋交通費
      用430元＋不能工作損失292,500 元＋減少勞動能力損失525
      ,593元＋精神慰撫金150,000元＋機車受損損失4,550元＋車
      禍鑑定費用3,000元＝1,151,676元）
　　⒒又按損失之發生或擴大，被害人與有過失者，法院得減輕
      賠償或免除之。民法第217條第1項定有明文；依前開認定
      原告與被告丁○○就系爭事故之發生分別有20％、80％之肇事
      責任則被告應連帶賠償原告之金額應減為921,341元（計
      算式：1,151,676×80％＝921,341元，元以下四捨五入）。
（六）又按二人互負債務，而其給付種類相同，並均屆清償期者
      ，各得以其債務，與他方之債務，互為抵銷；抵銷，應以
      意思表示，向他方為之。其相互間債之關係，溯及最初得
      為抵銷時，按照抵銷數額而消滅；因連帶債務人中之一人
      為清償、代物清償、提存、抵銷或混同而債務消滅者，他
      債務人亦同免其責任；連帶債務人中之一人，對於債權人
      有債權者，他債務人以該債務人應分擔之部分為限，得主
      張抵銷。民法第334條第1項本文、第335條第1項、第274
      條、第277條定有明文。被告以其與原告互負之債務，得
      主張抵銷，爰審酌如下：
　　⒈醫療費用：
　　　被告主張其因系爭事故亦受有左腕部挫傷；右膝部挫傷；
      右腳大拇趾開放性傷口4公分；左手腕擦傷1×1公分；右膝
      蓋擦傷12×12公分；右臀部鈍傷等傷害，並至林口長庚醫
      院就醫，而支出醫療費用1,000元，業據提出相關收據為
      證，堪認屬實，故被告主張抵銷1,000元，應予准許。
　　⒉精神慰撫金：
　　　本院審酌被告因原告之過失行為，受有前揭傷害，精神自
      受有相當之痛苦，自得請求 被告賠償其精神上之損害。
      經本院審酌兩造之身分、地位、經濟能力、本件侵權行為
      發生之原因、因受傷害而帶來之生活不便及身心痛苦之程
      度等一切情狀，認被告請求精神慰撫金，應以1萬元為適
      當，逾此範圍部分為無理由 。
　　⒊機車修復費用：
　　　按不法毀損他人之物者，被害人得請求賠償其物因毀損所
      減少之價額，復為民法第196條所明定。依此規定請求賠
      償物被毀損所減少之價額，固得以修復費用為估定之標準
      ，但以必要者為限（如修理材料以新品換舊品，應予折舊
      ）。查被告丙○○主張其所有車牌號碼000-0000號機車（下
      稱被告機車），亦因原告之過失行為受損，經送修共計支
      出63,350元，業據其提出估價單及收據為證（本院卷一第
      173頁），經核該估價單所列各項維修項目均屬零件費用
      ，且與原告機車受損之情形相符，費用亦屬合理，堪認確
      屬修復原告機車所必要。而被告丙○○機車於109年6月出廠
      ，有本院調取之公路監理電子閘門查詢結果在卷可參（見
      本院限閱卷），依行政院所頒固定資產耐用年數表及固定
      資產折舊率之規定，機械腳踏車之耐用年數為3年，依定
      率遞減法每年折舊1000分之536，另依營利事業所得稅查
      核準則第95條第6項規定「 固定資產提列折舊採用定率遞
      減法者，以1 年為計算單位，其使用期間未滿1 年者，按
      實際使用之月數相當於全年之比例計算之，不滿1月者，
      以1月計」，被告機車自出廠日109年6月，迄本件車禍發
      生時即109年8月18日，已使用3月，則零件扣除折舊後之
      修復費用估定為54,861元（詳如附表之計算式），是被告
      得請求之修車費用為54,861元。
　　⒋又按損失之發生或擴大，被害人與有過失者，法院得減輕
      賠償或免除之，民法第217條第1項定有明文。依前開認定
      原告與被告丁○○就系爭事故之發生分別有80％、20％之肇事
      責任，則原告應賠償被告之金額即被告得向原告主張抵銷
      之金額應減為13,172元（計算式：(1,000元＋10,000元＋54
      ,861元)×20％＝13,172元）。
（七）綜上，本件原告得向被告請求之損害賠償金額應為908,16
      9元（計算式：921,341元－13,172元＝908,169元）。
四、末按「給付無確定期限者，債務人於債權人得請求給付時，
    經其催告而未為給付，自受催告時起，負遲延責任。其經債
    權人起訴而送達訴狀，或依督促程序送達支付命令，或為其
    他相類之行為者，與催告有同一之效力。」、「遲延之債務
    ，以支付金錢為標的者，債權人得請求依法定利率計算之遲
    延利息。但約定利率較高者，仍從其約定利率。」、「應付
    利息之債務，其利率未經約定，亦無法律可據者，週年利率
    為百分之五。」民法第229條第2項、第233條第1項、第203
    條分別定有明文。經查，本件原告請求被告賠償損害，係以
    支付金錢為標的，被告對原告所負之上開給付義務，固無確
    定清償期限或特定利率，從而，原告請求被告連帶給付908,
    169元，及自民事擴張聲明狀繕本送達被告之翌日即110年8
    月6日（本院卷一第231頁）起至清償日止，按年息5％計算之
    利息，為有理由。
五、綜上所述，原告依侵權行為法律關係，請求被告連帶給付90
    8,169元，及自110年8月6日起至清償日止，按年息5％計算之
    利息，為有理由，應予准許；逾此部分之請求，為無理由，
    應予駁回。
六、本判決原告勝訴部分，係依民事訴訟法第427條適用簡易程
    序所為被告敗訴之判決，爰依同法第389條第1項第3款規定
    職權宣告假執行，原告所為宣告假執行之聲請，僅在促使法
    院為此職權之行使，本院自不受其拘束，仍應逕依職權宣告
    假執行，惟此部分聲請既已依職權宣告，無再命原告提供擔
    保之必要，此部分不另為准駁之諭知。又被告陳明願供擔保
    ，聲請宣告免為假執行，爰依同法第392條第2項酌定相當之
    擔保金額准予宣告免為假執行。
七、本件事證已臻明確，兩造其餘攻擊防禦方法及所提之證據，
    核與判決結果不生影響，毋庸逐一論述。
八、訴訟費用負擔之依據：民事訴訟法第79條。
中　　華　　民　　國　　111 　年　　3 　　月　　24　　日
                  三重簡易庭  法  官  王凱俐
以上正本係照原本作成。
如不服本判決，應於送達後20日內，向本院提出上訴狀並表明上
訴理由，如於本判決宣示後送達前提起上訴者，應於判決送達後
20日內補提上訴理由書（須附繕本）。
如委任律師提起上訴者，應一併繳納上訴審裁判費。
中　　華　　民　　國　　111 　年　　3 　　月　　24　　日
                              書記官  林穎慧
　　　　　　　　　　　　　　　
附表
-----
折舊時間           金額
第1年折舊值        63,350×0.536×(3/12)=8,489
第1年折舊後價值    63,350-8,489=54,861